ACORDAO-COMPLETO-2351220

ACÓRDÃO DE RELAÇÃO

ACÓRDÃO DE RELAÇÃO 2532/2019 ATA 11/2019 - SEGUNDA CÂMARA

Acórdão 2532/2019-TCU-Segunda Câmara
	Os ministros do Tribunal de Contas da União, reunidos em sessão de 2ª Câmara, ACORDAM, por unanimidade, com fundamento nos arts. 1º, inciso V; 39, inciso II, da Lei 8.443/92; c/c os arts. 1º, inciso VIII; 143, inciso II; 260, § 5º, todos do Regimento Interno; em considerar prejudicado, por perda de objeto, o exame do ato de concessão da pensão civil instituída por Jocelino Ferreira dos Santos, e legais, para fins de registro, os atos de concessão referentes aos demais interessados identificados no item 1.1., de acordo com os pareceres emitidos nos autos.
1. Processo TC-Processo 025.278/2010-0 (PENSÃO CIVIL) 
	1.1. Interessados: Antonio Geraldo Costa Pinheiro (XXX.745.556-XX) ; Astrogilda Mendes da Silva (XXX.490.044-XX) ; Elison Reinaldo Stradioto Neto (XXX.988.049-XX) ; Izabel dos Reis (XXX.673.556-XX) ; Leonita Ribeiro Cesar Junior (XXX.325.906-XX) ; Maria Alice do Nascimento (XXX.886.394-XX) ; Maria Jose de Sales (XXX.816.274-XX) ; Maria Stradioto Neto (XXX.713.359-XX) ; Maria da Conceicao Pimenta (XXX.981.726-XX) ; Maria de Lourdes dos Reis (XXX.549.666-XX) ; Marina de Fatima Araujo (XXX.210.196-XX) ; Marlene Felix de Holanda (XXX.401.253-XX) ; Neuza da Silva Pereira (XXX.359.207-XX) ; Noemia Pessoa de Araujo (XXX.430.707-XX) ; Severina Maria dos Santos (XXX.177.904-XX) ; Zorila Felix da Silva (XXX.324.043-XX) 
	1.2. Órgão/Entidade: Ministério dos Transportes, Portos e Aviação Civil
	1.3. Relator: Ministro Aroldo Cedraz
	1.4. Representante do Ministério Público: Procuradora-Geral Cristina Machado da Costa e Silva
	1.5. Unidade Técnica: Secretaria de Fiscalização de Pessoal (SEFIP) .
	1.6. Representação legal: 
	1.7. Determinações/Recomendações/Orientações: 
	1.7.1. determinar ao Ministério dos Transportes, Portos e Aviação Civil que, no prazo de 30 (trinta) dias, esclareça a este Tribunal de Contas a que se referem as rubricas decorrentes de provimento judicial incluídas nos proventos de pensão dos beneficiários Marlene Felix de Holanda (CPF: XXX.401.253-XX) , instituidor Joaquim José de Holanda (CPF: XXX.521.443-XX) e Antônio Geraldo Costa Pinheiro (CPF: XXX.745.556-XX) , instituidor José da Costa Pinheiro (CPF: XXX.038.446-XX) .

Segunda Câmara

Antonio Geraldo Costa Pinheiro (XXX.745.556-XX); Astrogilda Mendes da Silva (XXX.490.044-XX); Elison Reinaldo Stradioto Neto (XXX.988.049-XX); Izabel dos Reis (XXX.673.556-XX); Leonita Ribeiro Cesar Junior (XXX.325.906-XX); Maria Alice do Nascimento (XXX.886.394-XX); Maria Jose de Sales (XXX.816.274-XX); Maria Stradioto Neto (XXX.713.359-XX); Maria da Conceicao Pimenta (XXX.981.726-XX); Maria de Lourdes dos Reis (XXX.549.666-XX); Marina de Fatima Araujo (XXX.210.196-XX); Marlene Felix de Holanda (XXX.401.253-XX); Neuza da Silva Pereira (XXX.359.207-XX); Noemia Pessoa de Araujo (XXX.430.707-XX); Severina Maria dos Santos (XXX.177.904-XX); Zorila Felix da Silva (XXX.324.043-XX)

AROLDO CEDRAZ

PENSÃO CIVIL (PCIV)

Secretaria de Fiscalização de Pessoal (SEFIP).